# 公允价值变动损益

提问人：一云 时间：2020-12-29 10:39:00
陈老师：新的会计准则中，资产处置时关于“公允价值变动损益”，是不是只有处置金融资产时，不需要结转累计的“公允价值变动损益”到“投资收益”了，其他资产如处置投资性房地产，还是需要结转累计的“公允价值变动损益”到“其他业务成本”？
一云

回答人：chenyiwei
从新金融工具准则的应用指南中的例题来看，似乎如此，但仍有争议。希望官方对此正式给出明确说法。